【裁判字號】    98,上訴,1624
【裁判日期】    980708
【裁判案由】    違反槍砲彈藥刀械管制條例
【裁判全文】
臺灣高等法院刑事判決                98年度上訴字第1624號
上  訴  人
即  被  告  甲○○
                       6樓
                    （現另案於臺灣臺北監獄執行中）
選任辯護人  蘇彥文律師（扶助律師）
上列上訴人因違反槍砲彈藥刀械管制條例案件，不服臺灣桃園地
方法院98年度訴字第55號，中華民國98年3 月12日第一審判決（
起訴案號：臺灣桃園地方法院檢察署97年度偵字第18177號） ，
提起上訴，本院判決如下：
    主  文
原判決撤銷。
甲○○未經許可，寄藏可發射子彈具有殺傷力之改造霰彈槍，處
有期徒刑參年肆月，併科罰金新臺幣伍萬元，罰金如易服勞役，
以新臺幣壹仟元折算壹日。扣案之改造霰彈槍壹支（槍枝管制編
號0000000000號）及制式霰彈壹顆，均沒收。
    事  實
一、緣甲○○之友人乙○○於民國96年9 月29日下午，在臺中市
    北區○○○路317 號6 樓之18住處，因涉嫌隔壁即6 樓之17
    住戶竊案及信用卡盜刷案而遭警訪查時，因其正在通緝中，
    其聞警在門外呼叫，即迅自該6 樓窗戶攀繩逃離，未及將其
    所有置於上址之具有殺傷力改造霰彈槍1 支（槍枝管制編號
    0000000000號）及口徑12GAUGE 之制式霰彈2 顆攜出，遂再
    電囑甲○○至上址拿出該槍、彈代為保管、藏放，靜候聯絡
    。甲○○明知可發射子彈具有殺傷力之槍枝及具有殺傷力之
    子彈，非經中央主管機關許可，不得持有、寄藏，竟未經許
    可，依乙○○所託，於翌日（即96年9月30日）上午6時30分
    許前之是日凌晨某時許，前往上址拿取上開槍、彈而持有之
    ，並將該槍、彈及所收拾乙○○之褲子等物裝於黑色包包1
    個（無證據證明係何人所有）內，而欲攜出離去時，因見警
    守候樓下，乃將該裝有槍、彈之黑色包包丟至2 樓之17住戶
    陽台內花臺之地板上，即行離去。旋於同日上午6 時30分許
    ，經該社區2 樓之17住戶發現該黑色包包，乃由社區管理員
    報請警前來處理，而自內查扣上開改造霰彈槍及制式霰彈2
    顆（其中1顆，送驗已試射），始循線查獲上情。
二、案經臺中市警察局第二分局報請臺中地方法院檢察署呈請臺
    灣高等法院檢察署令轉臺灣桃園地方法院檢察署偵查起訴。
    理  由
壹、證據能力部分
一、按被告以外之人於檢察事務官、司法警察官或司法警察調查
    中所為之陳述，與審判中不符時，其先前之陳述具有較可信
    之特別情況，且為證明犯罪事實存否所必要者，得為證據，
    刑事訴訟法第159條之2定有明文。所謂「具有可信之特別情
    況」，係屬「信用性」之證據能力要件，而非「憑信性」之
    證據證明力，法院自應就其陳述當時之原因、過程、內容、
    功能等外在環境加以觀察，以判斷其陳述是否出於「真意」
    、有無違法取供等，其信用性已獲得確定保障之特別情況，
    加以論斷說明其憑據。而所稱「為證明犯罪事實存否所必要
    者」，係指就具體個案案情及相關卷證判斷，為發現實質真
    實目的，認為除該項審判外之陳述外，已無從再就同一供述
    者，取得與其上開審判外陳述之相同供述內容，倘以其他證
    據代替，亦無從達到同一目的之情形而言。經查，證人乙○
    ○於97年3 月14日經警逮捕後接受警詢，而就其自上開住處
    跳樓逃離，未及攜出本件槍、彈，遂託被告甲○○前往其住
    處攜出本件槍、彈等情有所陳述（見台中市警察局第二分局
    刑案偵查卷第3 頁），然其於原審審理具結作證時卻改稱：
    本件槍、彈係伊自6 樓爬窗攀繩逃離時親手攜出並藏放於花
    圃內云云，（見原審卷第41頁），則其於警詢中所為陳述，
    與審判中顯有不符之處，而被告甲○○等人否認此犯行，證
    人乙○○又係本件槍、彈之所有人，故證人乙○○之警詢證
    詞當為證明被告甲○○有無此部分犯行之必要關鍵證據，至
    於「可信性」之情況，證人乙○○於上開警詢時甫經警逮捕
    ，衡情其斯時係處於震驚狀態，並無機會先與他人勾串證言
    或湮滅證據，亦無多餘時間供其思索是否要藉詞掩飾迴護被
    告或設詞誣陷被告，故證人乙○○在該震驚及緊急狀態下所
    為有關本件槍、彈之陳述，本具有高度可信之標誌，且其於
    警詢時已自承本件槍、彈為其所有之情，並未曾推諉其個人
    之持有槍、彈之責任，並無為減輕自己之罪責，而指控他人
    之情事，又其於警詢中之陳述，係就自己親身參與及見聞之
    事而為，並無知覺上之瑕疵可予指摘，且距案發時間非遠，
    並無記憶模糊之問題，加以證人乙○○為成年人，表達能力
    無問題，亦無刻意誣陷被告入罪之動機，其所為陳述之真誠
    性並無可議之處，此外，其於原審審理中供明未受警方刑求
    ，係自由意識下所為，警方並無不法取供情事等語（見原審
    卷第41、42頁），綜此客觀情節，堪認其警詢有關託被告拿
    取本件槍、彈之陳述，係出於自由意志，且由其自知覺至述
    敘過程觀之，其真誠性（Sincerity）、表述力（
    Narration-Ambiguity）、知覺力（Preception）、 記憶力
    （Memory) 均未受到外力不當影響，而具備「特別可信性」
    及「必要性」，依刑事訴訟法第159條之2規定，自具有證據
    能力。
二、次按被告以外之人於偵查中向檢察官所為之陳述，除顯有不
    可信之情況者外，得為證據，刑事訴訟法第159 條之1 第2
    項定有明文。被告以外之人於偵查中向檢察官所為之陳述，
    本質上屬於傳聞證據，基於保障被告在憲法上之基本訴訟權
    ，除該被告以外之人死亡、身心障礙致記憶喪失或無法陳述
    、滯留國外或所在不明而無法傳喚或傳喚不到、或到庭後拒
    絕陳述等情形外，如已經法院傳喚到庭具結而為陳述，並經
    被告之反對詰問，前揭非以證人身分而在檢察官面前未經具
    結之陳述筆錄，除顯有不可信之情況者外，得為證據。另案
    被告在偵查中非以證人之身分所為之供述，雖屬被告以外之
    人於審判外之陳述，但依原判決之論證，其偵查中之供述並
    無顯有不可信之情況，且經第一審行證人之交互詰問，予上
    訴人詰問之機會，原判決就其前於本案偵查中或審判中之供
    述，俱採為論罪依據，復已對所供紛歧部分為證據取捨之說
    明，採證自難認違誤，最高法院97年度臺上字第6425號著有
    判決可資參照。查證人乙○○於97年3 月15日檢察官偵訊時
    所為之陳述，係以被告之身分傳訊，雖未命以證人之身分具
    結作證，此乃純屬檢察官調查證據職權之適法行使，自無違
    法可言。且證人乙○○業經原審提訊到庭具結而為陳述，並
    經被告之反對詰問，前揭非以證人身分而在檢察官面前未經
    具結之陳述筆錄，復無顯有不可信之情況，自合於傳聞證據
    之例外，依刑事訴訟法第159條之1第2 項之規定有證據能力
    。
三、末按刑事訴訟法有關傳聞法則及例外規定（第159 條至159
    條之5），如條文已明定得為證據者（如第159條之1第1項）
    ，或依規定原則上有證據能力（如第159條之1第2項）， 但
    當事人未抗辯其有例外否定證據能力情形者，即無庸就其如
    何具有證據能力而為說明。又本院認定本件事實所引用之被
    告以外之人於審判外陳述，包括人證及文書證據等，並無證
    據證明係公務員違背法定程序所取得，且檢察官、被告及辯
    護人於本院準備程序及審判期日中，除被告、辯護人於本院
    準備程序中爭執上述一、二所示證據能力外，對卷內其餘人
    證、書證、物證之證據能力均表示同意（見本院98年5 月14
    日），迄至言詞辯論終結前未再聲明異議。又該等證據，亦
    無刑事訴訟法第159條之4之顯有不可信之情況與不得作為證
    據之情形。本院審酌上開證據資料製作時之情況，尚無違法
    不當及證明力明顯過低之瑕疵，亦認為以之作為證據應屬適
    當，是依刑事訴訟法第159條至第159條之5 規定，所引用之
    前開人證及文書證據，均有證據能力。
貳、實體部分
一、訊據被告甲○○固坦承於上開時、地受乙○○所託前往上址
    拿出槍、彈，惟矢口否認有何非法持有、寄藏改造槍、彈犯
    行，辯稱：伊雖有受乙○○之託前往乙○○住處，但並未找
    到本件槍、彈就走了云云；辯護人則辯稱：被告雖受乙○○
    之託前去打包槍、彈，但對該槍枝是否確屬管制物品，則無
    從認識；又被告打包之所為，充其量僅有幫助乙○○持有之
    意思，惟被告嗣將裝有本件槍、彈之包包拋往樓下，在客觀
    上剝奪乙○○之占有，該行為至多僅能評價為幫助未遂，並
    為法律所不罰。又被告主觀上是去協助乙○○丟棄槍枝，欠
    缺占有之主觀要件，從其將槍枝打包直至丟往二樓陽台，前
    後不過數分鐘，客觀上亦難謂有時執占有之行為存在云云，
    經查：
  (一)乙○○所有上揭改造霰彈槍1 把、霰彈2 顆，係以黑色包包
    1 個裝放，於96年9 月30日上午6 時30分許，遭該社區2 樓
    之17住戶發現掉落在該住宅陽台內之花臺地板上一節，業據
    證人即該住戶陳姿文於警詢中陳述、證人即該社區經理劉褘
    、證人即社區早班管理員陳秉聖於警詢中陳述、證人即查獲
    員警黃振三於偵查中檢察官訊問時結證在卷（見臺中市警察
    局第二分局刑案偵查卷宗第7、8、12至15頁，97年度偵字第
    18177號卷第27、28頁）， 並有臺中市警察局第二分局永興
    派出所扣押物品目錄表1紙、扣案物及起獲現場照片9幀在卷
    可稽（同上卷第16、21至24頁，本院卷第58至61頁）。而乙
    ○○於96年9月29日因聞警在門外呼叫，乃自6樓住處逃離，
    且於攀繩而下時不慎摔傷脊椎，其乃致電託被告前往上址攜
    出槍、彈後，再以電話聯絡，被告受託後確有前往上址一情
    ，迭為被告所坦承在卷（見97年度偵字第18177 號卷第15頁
    、原審卷第52至54頁、本院98年5月14日準備程序筆錄第2頁
    ），並經證人乙○○於警詢中陳述、偵查中結證、原審審理
    時經交互詰問結證屬實（見臺中市警察局第二分局刑案偵查
    卷宗第1至5頁、臺灣臺中地方法院檢察署97年度偵緝字第14
    64號卷第33至37頁、臺灣桃園地方法院檢察署97年度偵字第
    18177號卷第18至23頁）；而上揭改造霰彈槍1把、霰彈2 顆
    均具殺傷力之事實，亦有內政部警政署刑事警察局以性能檢
    驗法及試射法鑑定結果，認送鑑霰彈槍1 支（槍枝管制編號
    0000000000號）係改造霰彈槍，由仿霰彈槍製造之槍枝，車
    通金屬槍管內阻鐵而成，擊發功能正常，可供擊發適用子彈
    使用，認具殺傷力，而送鑑子彈2 顆，認均係口徑12 GAUGE
    之制式霰彈，採樣1 顆試射，可擊發，認具殺傷力一情，亦
    有該局96年9月11日刑鑑字第0960155689號槍彈鑑定書1紙在
    卷可參（同上卷第18至20頁），此部分事實，首堪認定。
  (二)而關於本件改造之霰彈槍、彈係由被告自乙○○住處以黑色
    包包裝放後攜出，丟置在2 樓之17住戶陽台內之花臺地板上
    之事實，亦有：
    1.被告於本院審理時坦承：伊知道黑色包包裡有槍枝、子彈
      ，因為警察來了，伊將黑色包包丟在陽台等情不諱（見本
      院98年6月17日審判筆錄第6頁）。被告雖旋翻異改稱沒有
      拿到包包云云，惟據證人乙○○於97年3 月14日警詢中陳
      稱：96年9月29下午警察到6樓之18找伊，伊從6 樓窗戶跳
      下，伊去就醫，再打電話交代甲○○回去把槍、彈帶走，
      後來，甲○○回來說他看到警察來，他將槍、彈丟下就走
      ，伊不知甲○○將槍、彈丟在哪，但警察尋獲的黑色包包
      內的改造霰彈槍1把、霰彈2顆及牛仔褲2 件確是伊的等語
      （見臺中市警察局第二分局刑案偵查卷宗第2至3頁）；於
      97 年3月15日經檢察官以被告身分訊問時再稱：該黑色包
      包不是伊的，槍彈原本不在黑色包包裡，96年9 月29日下
      午警察到伊住處找伊，伊聽到警察在門口叫伊名字，伊從
      6 樓窗戶跳下樓，伊脊椎骨因此受傷，伊爬去叫計程車到
      朋友家並找密醫來治療，再打電話給小胖甲○○，要他回
      去伊住處，把伊的衣褲準備好，且幫他將該處理的東西處
      理掉，該丟的東西丟掉，要交給伊的東西整理好，甲○○
      才幫伊把槍、彈和衣褲放在黑色包包裡，甲○○回來告訴
      伊說他看到樓下有很多警察，就把槍丟到2 樓就走等語（
      見臺灣臺中地方法院檢察署97年度偵緝字第1464號卷第33
      、34頁）；於97年8 月25日偵查中檢察官訊問時亦結證：
      伊請被告幫伊把裝有本件槍枝、子彈的袋子丟掉，不要放
      在伊住處，隔天，被告打電話來告訴伊說他已經丟掉了等
      語明確（見97年度偵字第18177號卷第18、19頁）。 雖證
      人乙○○於上開警詢、偵查中，就究竟誰將槍枝、子彈裝
      入黑色包包內、包包內除本件槍枝、子彈外之其餘物品究
      屬何人所有等若干細節，所述略有歧異，然其先後陳述本
      件裝有槍、彈之黑色包包確係由被告自其住處內取出，旋
      丟在二樓等主要情節均屬一致，審度其上開三次陳述，時
      間跨距近半年，且其於97年8 月25日之證述，隔事發之時
      已歷一年，其就若干細節前後所述未盡完全合致，顯係受
      限於人之觀察、記憶能力無從鉅細靡遺之正常現象，洵無
      礙其就上揭主要情節所為證述之可信度。又證人乙○○於
      97年3 月14日警詢時證稱其託被告將本件槍、彈帶走等語
      ，於97年8 月25日檢察官偵訊時證稱：其託被告把裝有本
      件槍枝、子彈之袋子丟掉等語，亦有歧異，然與被告於檢
      察官偵查中供稱：乙○○託伊去取出槍枝，再以電話聯絡
      之情（見97年度偵字第18177號卷第15頁）， 相互以觀，
      證人乙○○上開所述，應以警詢中所為陳述，較為可採。
      被告辯稱未拿到裝有本件槍、彈之黑色包包云云，顯無可
      採。
    2.證人乙○○本院審理時雖翻異前詞，證稱：該裝槍、彈的
      黑色包包是伊攀繩而下時一併攜出的云云（見本院卷第40
      至48頁），然被告已自承係受乙○○之託前往上址取槍、
      彈，若槍、彈已遭乙○○攜出，則又何有另託被告冒險返
      回其住處之需？再經原審質之藏放黑色包包地點，其先稱
      「在樹叢裡」，又稱「在公共區域平台的花圃中」，復改
      稱是「在公共區域的平台上」（見原審卷第41至43頁），
      先後反覆不一，復均與本件黑色包包掉落於2 樓之17住戶
      陽台內之花臺地板上之實情不符，有現場照片3 幀在卷可
      稽（見本院卷第61頁）；衡以證人乙○○跳窗逃離之當時
      ，雙手既要緊抓繩索，豈有餘力再力背本件霰彈槍之龐然
      巨物自6 樓窗戶之高處攀繩而下？且既要爬窗逃逸，當求
      愈輕便愈好，豈有又攜帶裝有改造霰彈槍1把、霰彈2顆、
      吹箭2支、皮包1只、牙籤盒1個、信封袋1個、眼鏡1 個、
      褲子3件、起訴書1份等如此雜多物品於黑色包包內徒增重
      量，而增加墜樓危險？況乙○○攀繩下樓之當時，其雙手
      因與繩索摩擦過熱致雙手手指、手掌皮膚磨損見骨甚至流
      出組織液，其因鬆手而垂直墜樓摔傷脊椎骨（見原審卷第
      46頁），其傷勢嚴重至此程度，又豈會在此命在垂危時刻
      ，仍一路拿著該黑色包包，並可藏妥花圃內，其所述神勇
      之情，顯違常情，甚難採信。且乙○○既在通緝中（見原
      審卷第43頁），聞警門外呼叫，理應會急忙逃離，應無徐
      徐打包、收拾牙籤盒1個、褲子3件等物品於黑色包包內之
      閒暇，其所言打包槍、彈一情，亦非合理。甚且，經質以
      其打包於黑色包包內之物品為何，渠答稱「有衣服」一節
      （見原審卷第47頁），亦與事實上僅有褲子而未有任何衣
      服之實情不符，凡此事證，均足認證人乙○○上開翻異所
      述，無非迴護被告之詞，並非事實，要無可採。
    3.況由被告於原審審理時自承曾由安全門至「2 樓」，且經
      樓梯通往平台「窗戶」尋找黑色包包之情節（見原審卷第
      54頁），經核與證人即2 樓之17住戶陳姿文、證人即到場
      勘查之查獲員警黃振三於偵查中結證稱該黑色包包落地處
      即2樓之17住戶陽台內花台地板，可經由「2樓」樓梯越過
      「窗戶」進入等情相符（見臺中市警察局第二分局刑案偵
      查卷宗第14頁，97年度偵字第18177號卷第22頁）， 並有
      現場照片3 幀在卷可稽（見原審卷第58至60頁），顯見被
      告搜尋黑色包包之地點確與黑色包包棄置處幾近，然卻與
      證人乙○○所述藏放於公共區域內之花圃樹叢中之地點相
      差甚遠，亦足徵本件裝有槍、彈之黑色包包係由被告攜出
      棄置，而非乙○○。
    4.被告之辯護人雖辯護稱：被告雖受乙○○之託前去打包槍
      、彈，但對該槍枝是否確屬管制物品，則無從認識云云，
      惟此與被告供承明知黑色包包內有本件槍枝、子彈，未曾
      抗辯不知本件槍、彈具殺傷力等情已有枘鑿，且證人乙○
      ○在受傷亟須療養之際，猶急於託被告冒險回到被警查悉
      之住處取出本件槍枝、子彈，倘本件槍枝、子彈不具殺傷
      力，既非違禁物，何以情急若此？被告應知悉本件槍、彈
      係具殺傷力之違禁物，恐為警起獲，始應允前往取出。
    5.被告之辯護人另辯以：被告將裝有本件槍、彈之包包拋往
      樓下，在客觀上剝奪乙○○之占有，該行為至多僅能評價
      為幫助未遂，並為法律所不罰。又被告主觀上是去協助乙
      ○○丟棄槍枝，欠缺占有之主觀要件，從其將槍枝打包直
      至丟往二樓陽台，前後不過數分鐘，客觀上亦難謂有時執
      占有之行為存在云云。按槍砲彈藥刀械管制條例第7 條第
      4項、第12條第4項，均係將「持有」與「寄藏」為分別之
      處罰規定，而寄藏與持有，均係將物置於自己實力支配之
      下，僅寄藏必先有他人之持有行為，而後始為之受「寄」
      代「藏」而已。故寄藏之受人委託代為保管，其保管之本
      身，亦屬持有。不過，此之持有係受寄之當然結果，故法
      律上宜僅就寄藏行為為  包括之評價，不應另就持有行為
      予以論罪。寄藏與持有之界限，應以持有即實力支配係為
      他人或為自己而占有管領為判別準據，寄藏之犯罪，於受
      人委託代為保管而持有之際，即已成立，持有時間之長短
      ，在所不問，亦不以另有完成藏匿行為為必要，其犯罪之
      完結繼續至寄藏行為終了時止（最高法院95年台上字第24
      19號、第3978號判決參照）。證人乙○○委託被告前往其
      上址住處取出本件槍、彈後，再以電話聯絡，而被告取出
      本件槍、彈後，因見警守候樓下，乃將裝有本件槍、彈之
      黑色包包丟至2 樓之17住戶陽台內花臺地板上，業經本院
      認定如前，是被告受證人乙○○之託前往取出本件槍、彈
      ，其甘冒被查獲之風險前往取槍、彈，決非為丟棄之目的
      ，且其與證人乙○○約定取出本件槍、彈後，再以電話聯
      絡，故非為自己占有管領，而係為證人乙○○占有管領，
      要屬寄藏無疑；被告受託代為保管而將本件槍、彈置於自
      己實力支配之下，斯時犯罪即已成立，不以另有完成藏匿
      行為之必要。被告辯謢人此部分所辯，顯有誤解，不足憑
      採。
  (三)綜上所述，被告及辯護人所辯，顯係飾詞圖卸，委無足採，
    本件事證明確，被告犯行至堪認定，應依法論科。
二、按扣案可發射子彈具有殺傷力之改造霰彈槍屬槍砲彈藥刀械
    管制條例第4條第1項第1款所稱之槍砲，依據同條例第5條規
    定，非經主管機關許可不得持有、寄藏。核被告甲○○未經
    主管機關許可，寄藏可發射子彈具有殺傷力之本件改造霰彈
    槍、霰彈之行為，係違反槍砲彈藥刀械管制條例第8條第4項
    之未經許可持有可發射子彈具有殺傷力之改造霰彈槍罪、第
    12 條第4項未經許可持有具殺傷力之子彈罪。又被告係為證
    人乙○○占有管領本件槍、彈，已如前述，起訴書認被告上
    開所為係為自己持有，而犯槍砲彈藥刀械管制條例第8條第4
    項之未經許可持有可發射子彈具有殺傷力之改造槍枝罪、同
    條例第12條第4 項之未經許可持有具有殺傷力之子彈罪，容
    有誤會，惟因上開「寄藏」與「持有」皆屬同一條項之罪名
    ，僅屬起訴事實擴張，不生變更起訴法條之問題，附此敘明
    。被告以1 行為同時寄藏上開改造霰彈槍枝及霰彈，同時觸
    犯同條例第8條第4項、第12條第4 項之罪，應依刑法第55條
    想像競合犯之規定，從一重之槍砲彈藥刀械管制條例第8 條
    第4 項之未經許可寄藏具有殺傷力之改造霰彈罪論處。
三、原審認被告罪證明確，予以論罪科刑，固非無見，惟被告所
    為，核屬寄藏，原審論其與證人乙○○共同持有，尚有未洽
    。被告上訴意旨，仍執前詞否認犯罪，其上訴固無理由，惟
    原判決既有可議之處，仍應由本院將原判決撤銷改判。爰審
    酌被告明知改造霰彈槍係屬高度危險之物品，其所寄藏之改
    造霰彈槍，非僅高度危及他人生命安全，並對社會治安造成
    嚴重危害，惟其占有管領之時間不長，持有霰彈之數量僅2
    顆，其犯罪之動機、目的、手段及犯罪後之態度未見悔意等
    一切情狀，量處有期徒刑3年4月，併科罰金新臺幣5 萬元，
    另就併科罰金部分諭知如易服勞役以新臺幣1千元折算1日之
    折算標準，以資懲儆。扣案可發射子彈具有殺傷力之改造霰
    彈槍1枝（槍枝管制編號0000000000號）、口徑12 GAUGE 霰
    彈1 顆，均係違禁物，不問屬於犯人與否，均應依刑法第38
    條第1項第1款之規定，宣告沒收；扣案黑色包包1 個，查無
    證據證明為被告所有，暨扣案經試射之霰彈（口徑12 GAUGE
    ）1 顆，因業經試射完畢，已非違禁物，均不為沒收之宣告
    ，併此敘明。
據上論斷，應依刑事訴訟法第369 條第1 項前段、第364 條、第
299 條第1 項前段，槍砲彈藥刀械管制條例第8條第4項、第12條
第4 項，刑法第11條前段、第55條、第42條第3 項前段、第38條
第1 項第1 款，判決如主文。
本案經檢察官呂光華到庭執行職務。
中    華    民    國    98    年    7     月    8     日
                  刑事第九庭審判長法  官  陳貽男
                                  法  官  許宗和
                                  法  官  何信慶
以上正本證明與原本無異。
如不服本判決，應於收受送達後10日內向本院提出上訴書狀，其
未敘述上訴之理由者並得於提起上訴後10日內向本院補提理由書
（均須按他造當事人之人數附繕本）「切勿逕送上級法院」。
                                  書記官  王泰元
中    華    民    國    98    年    7     月    15    日
附錄：本案論罪科刑法條全文
槍砲彈藥刀械管制條例第8 條
未經許可，製造、販賣或運輸鋼筆槍、瓦斯槍、麻醉槍、獵槍、
空氣槍或第4條第1項第1 款所定其他可發射金屬或子彈具有殺傷
力之各式槍砲者，處無期徒刑或5年以上有期徒刑，併科新臺幣1
千萬元以下罰金。
未經許可，轉讓、出租或出借前項所列槍枝者，處5 年以上有期
徒刑，併科新臺幣1 千萬元以下罰金。
意圖供自己或他人犯罪之用，而犯前二項之罪者，處無期徒刑或
7 年以上有期徒刑，併科新臺幣1 千萬元以下罰金。
未經許可，持有、寄藏或意圖販賣而陳列第1 項所列槍枝者，處
3 年以上10年以下有期徒刑，併科新臺幣700萬元以下罰金。第1
項至第3項之未遂犯罰之。


司法院資訊處製作；財團法人民間司法改革基金會備份。
